【裁判字號】    90,上易,1292
【裁判日期】    900903
【裁判案由】    詐欺等
【裁判全文】
臺灣高等法院臺南分院刑事判決          九十年度上易字第一二九二號        Ｃ
      上  訴  人
      即自訴人    乙  ○  ○
      被      告  丙○○○電視股份有限公司
      代  表  人  丁      ○
      被      告  甲  ○  ○
右上訴人因被告詐欺等案件，不服臺灣臺南地方法院九十年度自字第一九四號中華民
國九十年七月十二日第一審判決，提起上訴，本院判決如左：
      主      文
上訴駁回。
      理      由
一、自訴意旨如附件。
二、上訴意旨略以：上訴人即自訴人乙○○稱其所提告訴之被告王麗璟等四人中並不
    包括被告丙○○○電視股份有限公司，故不符刑事訴訟法第三百二十三條所規定
    要件。其復稱刑事訴訟法施行法第七之一條規定「中華民國九十年一月三日修正
    之刑事訴訟法自九十年七月一日施行」，而其提起自訴之日期為民國九十年五月
    十一日，是應按舊程序法之規定辦理，故上訴人在檢察官偵查終結前提起自訴應
    為適法。又上訴人所提自訴之部分從未提起告訴，自得依刑事訴訟法第三百一十
    九條規定提起自訴。又將犯罪事證交予檢察官，依職權早應起訴卻遲未偵查終結
    ，造成物證湮滅及對上訴人之誣告，而犯罪行為人仗其權勢關說請託實難避嫌，
    請求本院撤銷原判，發回更審云云。
三、經查：按民國八十九年七月十九日修正公布刑事訴訟法第三百二十三條第一項：
    同一案件經檢察官依第二百二十八條規定開始偵查者，不得再行自訴。又不得提
    起自訴而提起者，應諭知不受理之判決，刑事訴訟法第三百三十四條定有明文。
四、本件自訴人自訴被告丙○○○電視股份有限公司等人之如附件自訴事實，前於九
    十年二月五日經自訴人向臺灣臺南地方法院檢察署檢察官提出告訴，有該署九十
    年七月四日南檢玲明九十偵二０三九字第三五六八二號函附申告單及訊問筆錄在
    卷可稽，自訴人自不得再行自訴，原審適用刑事訴訟法第三百二十三條規定，核
    無不合，自訴人所陳，誠屬誤解。又自訴人認其所提告訴並不包括丙○○○電視
    股份有限公司等語，惟本件縱自訴人前所告訴未包括丙○○○電視股份有限公司
    ，然檢察官因告訴、告發、自首或其他情事知有犯罪嫌疑者，應即開始偵查，同
    法第二百二十八條第一項訂有明文，是檢察官偵查結果將丙○○○電視股份有限
    公司同列為被告，與自訴人前所告訴者自為同一案件。而本件自訴人對同一案件
    ，於檢察官偵查後之九十年五月十一日再行自訴，原審依照前揭說明，不經言詞
    辯論，逕為不受理之判決，本院經核並無不合，自訴人之上訴，為無理由，應予
    駁回，併不經言詞辯論為之。
五、據上論結，應依刑事訴訟法第三百六十八條、第三百七十二條判決如主文。
中    華    民    國      九十      年      九      月      三          日
                                  臺灣高等法院臺南分院刑事第四庭
                                      審判長法官  陳    義    仲
                                            法官  徐    財    福
                                            法官  宋    明    蒼
右正本證明與原本無異。
不得上訴。
                                      法院書記官  余    素    美
中    華    民    國      九十      年      九      月     四    日


司法院資訊處製作；財團法人民間司法改革基金會備份。
